臺灣高等法院刑事判決　　　　　　　　　　　　　　九十一年度上易字第三九二號
　　上　訴　人　臺灣臺北地方法院檢察署檢察官
　　上　訴　人
　　即　被　告　甲○○
右上訴人因傷害案件，不服臺灣臺北地方法院九十年度易字第一六三五號，中華民國
九十年十二月二十六日第一審判決（聲請簡易判決處刑案號：臺灣臺北地方法院檢察
署九十年度偵字第一七八一九號）提起上訴，本院判決如左：
    主  文
原判決撤銷。
甲○○連續傷害人之身體，處有期徒刑陸月，如易科罰金以佰元折算壹日。
    事  實
一、甲○○與乙○○本係男女朋友，因故不睦，兩人屢有爭執，甲○○基於傷害之概
    括犯意，先後於民國（下同）八十九年七月十六日凌晨、八月二十日凌晨三時許
    、九月一日凌晨四時許、十二月三日某時，在臺北市○○區○○街三十二巷七之
    一號一樓其兩人共同經營之「歐吉ＰＵＢ」店內，毆打乙○○四次，致乙○○依
    序受有頭部紅腫；雙頰及雙前臂瘀傷、右手腕不完全骨折；左肘挫傷；臉部紅腫
等傷勢。
二、案經乙○○訴由台灣台北地方法院檢察署檢察官偵查聲請以簡易判決處刑，原審
    認為不宜以簡易判決處刑，改以通常程序審理。
    理  由
一、上訴人即被告（下稱上訴人）甲○○於本院供承有於八十九年七月十六日、九月
    一日兩次在前開歐吉ＰＵＢ店內，毆打告訴人乙○○之事實，所供核與告訴人之
    指訴及證人陳文豪（七月十六日部分）、曾雅芳（九月一日部分）證述之情節相
    符，並有馬偕紀念醫院所出具之診斷證明書可證（即九月一日犯行部分。見同上
    卷第一二頁）。惟矢口否認其他犯行，辯稱：是告訴人找伊吵架，也找人砸店，
    不讓伊退股云云。然查，上訴人於偵查中已坦承有於十二月三日毆打告訴人成傷
    之事實，此部分所供與告訴人之指訴核符，應足信為實在；至於上訴人亦有於八
    月二十日毆打告訴人成傷之情形，除據告訴人指訴綦詳外，並有診斷證明書可參
    （見偵他卷第二七頁），上訴人空言否認此部分犯行，殊非可採。事證明確，上
    訴人犯行，堪以認定。
二、核上訴人所為，係犯刑法第二百七十七條第一項之傷害罪，先後多次犯行，時間
    緊接，犯罪構成要件相同，顯係基於概括犯意反覆為之，為連續犯，以一罪論，
    並依法加重其刑。起訴書就上訴人十二月三日之傷害犯行，雖未敘及，惟此部分
    事實與起訴判罪部分，有連續犯裁判上一罪關係，為起訴效力所及，本院應併予
    審判。原審據以論科，固非無見。然查，原判決漏未說明就上開未據起訴之十二
    月三日犯行併為審判之依據，已有未合，就八月二十日之行為遽認不成立犯罪，
    同有不當。檢察官依告訴人之請求，以原審量刑過輕執以上訴，尚非全然無理由
    ，被告上訴意旨否認部分犯罪，雖非可採，原判決既有可議之處，自屬無可維持
    ，應予撤銷改判。爰審酌其兩人因共同經營ＰＵＢ酒店，本係朋友後因故不睦，
    上訴人多次毆打女子成傷之犯罪原因與手段、家境狀況、教育程度，其行為對被
    害人所生危害程度，犯罪後態度尚可，但尚未賠償被害人損害等一切情狀，量處
    有期徒刑六月。上訴人行為後，刑法第四十一條易科罰金規定於九十年一月十日
    修正公布，依同法第二條第一項前段規定，適用修正後同法第四十一條第一項規
    定諭知易科罰金之標準。
三、公訴意旨另以：上訴人甲○○除前開論罪科刑之傷害犯行外，基於概括犯意，自
    八十九年七月中旬起至同年九月間，在上開歐吉ＰＵＢ內毆打乙○○成傷。因認
    上訴人本部分涉犯傷害罪嫌。上訴人堅詞否認此部分被訴犯行，而依告訴人之指
    訴，甲○○係分別於八十九年七月十四日凌晨二時許、同月二十六日凌晨三時三
    十分許、同月三十一日、同年九月十四日、同年九月二十二日，先後在上址多次
    毆傷黃女等情。然查，告訴人所提出之多張診斷書、醫療單據影本或相片、圓山
    派出所受理黃女報案紀錄影本等件，經核其日期與告訴人所述受傷之日期並不吻
    合，且該等文件僅足以證明告訴人就醫或報案，尚不足以證明受傷原因係上訴人
    施暴所造成。告訴人於原審陳稱，上訴人打人時，都先將客人趕走，除了陳文豪
    、曾雅芳、胡民台外，沒有其他證人等語（見原審卷第五三頁）。查證人陳文豪
    、曾雅芳已證稱如前述，至證人胡民台則證稱：「有看過甲○○打告訴人三到四
    次，地點在歐吉ＰＵＢ，時間都在前年（八十八年）那段時間，有一次是在八十
    八年、另外是在八十九年初可能也有。聽說他受傷很多次，都是別人告訴我的，
    ：：」（見原審卷第六０至六二頁）。依胡民台前述證詞並不足以證明上訴人於
    八十九年七月至九月間有對告訴人實施加害行為。告訴人於偵查中固舉證人高念
    祖、龍豪、葉鴻明等人為證，經檢察官傳喚均未到庭。惟告訴人已明白陳稱被毆
    打時，除陳文豪、曾雅芳、胡台民外，別無其他證人在場。本院認待證事項已明
    ，自無再為無益調查之必要。此外，復查無其他事證足證上訴人確有此部分傷害
    行為，惟公訴人認此與起訴論罪部分有裁判上一罪關係，不另為無罪之諭知。
據上論斷，應依刑事訴訟法第三百六十九條第一項前段、第三百六十四條、第二百九
十九條第一項前段、刑法第二條第一項前段、第五十六條、第二百七十七條第一項、
第四十一條第一項、罰金罰鍰提高標準條例第一條前段、第二條，判決如主文。
本案經檢察官吳國南到庭執行職務。
中      華      民      國    九十一    年      三      月    二十一    日
                              臺灣高等法院刑事第二十三庭
                                  審判長法  官  黃  瑞  華
                                        法  官  宋      祺
                                        法  官  吳      燦
右正本證明與原本無異。
不得上訴。
                                        書記官  陳  靜  姿
中      華      民      國    九十一    年      三      月    二十一    日
附錄：本判決論罪科刑法條
刑法第二百七十七條
傷害人之身體或健康者，處三年以下有期徒刑、拘役或一千元以下罰金。
犯前項之罪、因而致人於死者，處無期徒刑或七年以上有期徒刑，致重傷者，處三年
以上十年以下有期徒刑。
